【裁判字號】    98,國抗,2
【裁判日期】    980831
【裁判案由】    國家賠償
【裁判全文】
臺灣高等法院高雄分院民事裁定           98年度國抗字第2號
抗  告  人  甲○○○
上列抗告人與相對人臺灣高雄地方法院間請求國家賠償事件，對
於民國98年7 月24日臺灣高雄地方法院98年度審重國字第5 號裁
定提起抗告，本院裁定如下：
    主  文
抗告駁回。
抗告訴訟費用由抗告人負擔。
    理  由
一、按抗告，徵收裁判費新台幣1 千元，民事訴訟法第77條之18
    定有明文。準此，繳納抗告費為抗告之必備程式，依民事訴
    訟法第495 條之1 第1 項、第442 條第2 項規定，原法院應
    定期間命抗告人補正，如不於期間內補正，應以裁定駁回之
    。
二、查，本件抗告人對相對人向原審提起國家賠償訴訟，其聲明
    為請求相對人自民國89年12月8 日起至抵押權塗銷始期屆至
    止，每月賠償抗告人新台幣（下同）20,000元，原審於98年
    5 月7 日以98年度補字第557 號裁定核定本件訴訟標的價額
    為6,878,600 元，並命抗告人於收受該裁定10日內補繳裁判
    費69,112元，否則即駁回其訴，該裁定業於98年5 月12日合
    法送達抗告人，惟抗告人仍未依限補繳，原審乃於98年6 月
    15日以98年度審重國字第5 號裁定駁回抗告人之訴。抗告人
    對駁回其訴之裁定提起抗告，因未繳納抗告費，原審於98年
    6 月25日以98年度審重國字第5 號裁定命抗告人於收受該裁
    定5 日內補繳抗告費1,000 元，抗告人於98年6 月30日收受
    該裁定後，仍未依限繳納，原審遂於98年7 月24日裁定駁回
    其抗告等情，有民事裁定書及送達證書等在卷可證，堪認屬
    實，是抗告人既未在98年7 月24日原審裁定駁回其抗告之前
    補繳抗告費，依首揭說明，原審裁定駁回其抗告，於法尚無
    不合，茲抗告意旨請求廢棄原裁定，為無理由，應予駁回。
三、據上論結，本件抗告為無理由，爰依民事訴訟法第495條之1
    第1項、第449條第1項、第95條、第78條，裁定如主文。
中    華    民    國    98    年    8     月    31    日
                            民事第三庭
                                審判長法官  張國彬
                                法      官  吳登輝
                                法      官  鄭月霞
以上正本證明與原本無異。
如不服本裁定應於送達後10日內向本院提出再抗告狀（並按他造
當事人之人數附繕本），並繳納再抗告費新臺幣1,000 元。
再為抗告僅得以適用法規顯有錯誤為理由，並應委任律師為代理
人。
中    華    民    國    98    年    8     月    31    日
                                書  記  官  白  蘭
附註：
抗告人之配偶、三親等內之血親、二親等內之姻親，或抗告人為
法人、中央或地方機關時，其所屬專任人員具有律師資格並經法
院認適當者，亦得為第三審代理人。
抗告人或其法定代理人具有律師資格者及前項情形，應於提起抗
告或委任時釋明之。


司法院資訊處製作；財團法人民間司法改革基金會備份。
